【裁判字號】    97,易,900
【裁判日期】    970605
【裁判案由】    傷害等
【裁判全文】
臺灣板橋地方法院刑事判決               97年度易字第900號
公  訴  人  臺灣板橋地方法院檢察署檢察官
被      告  丙○○
上列被告因傷害等案件，經檢察官提起公訴（97年度偵字第4634
號），本院判決如下：
    主  文
丙○○共同傷害人之身體，處有期徒刑肆月，如易科罰金，以新
臺幣壹仟元折算壹日；又共同損壞他人之桌、椅及大理石板，足
以生損害於他人，處有期徒刑貳月，如易科罰金，以新臺幣壹仟
元折算壹日。應執行有期徒刑伍月，如易科罰金，以新臺幣壹仟
元折算壹日。
    事  實
一、丙○○與乙○○係鄰居關係，丙○○因不滿乙○○在臺北縣
    新莊市○○街158 巷5 號1 樓經營之雜貨店經常占用馬路，
    且擾亂鄰居生活，而有意教訓乙○○，竟夥同真實姓名年籍
    不詳，經丙○○暱稱為「阿弟仔（臺語）」之三名成年男子
    ，共同基於傷害人身體及毀損之犯意聯絡，於民國96年11月
    25日晚上10時10分許，由丙○○帶領該三名成年男子前往上
    址雜貨店，經丙○○指認乙○○後，由該三名成年男子即進
    入店內，共同出手毆打乙○○，致乙○○受有頭部外傷併鼻
    子挫傷、嘴唇擦傷、左手大拇指挫傷之傷害，該三名男子並
    砸毀乙○○店內之桌、椅各一張及大理石板一面等物，足生
    損害於乙○○。
二、案經乙○○訴由臺北縣政府警察局新莊分局報請臺灣板橋地
    方法院檢察署檢察官偵查起訴。
    理  由
一、訊據被告丙○○固坦承與告訴人乙○○認識，案發當日有帶
    三個「阿弟仔」去看了一下乙○○之事實，惟矢口否認有何
    傷害及毀損之犯行，辯稱：伊並未帶人去打傷乙○○及砸毀
    其店內的物品云云。然查：
  (一)證人即告訴人乙○○於審理時結證稱：伊於96年11月26日、
    96年12月18日、97年2 月19日警詢及偵查中之筆錄記載之內
    容都是真的，各次筆錄後的簽名也是伊所簽的，案發當天有
    三個男子打伊，伊都不太認識，因為被告有來指揮，帶他們
    來，並下指令說「給他死」接下來該三個人就衝進來打伊及
    砸店，所以伊知道這些人都是被告叫來的；當時被告也有跟
    那三個男子一起進去伊店內，不然那三個男子也不認識伊，
    不過被告沒有動手，只有以手指著伊並用嘴巴說「就這一個
    ，給他死」，該三個男子打伊之後就砸店，後來伊覺得頭暈
    暈的，就沒注意他們還做了什麼；被告在那三個男子剛開始
    打伊時，就出去店外顧著，怕別人會過來；從那三個男子進
    入店內到離開約有十多分鐘而已，被告就等在現場，騎在機
    車上，指揮「阿弟仔」，後來帶他們離開等語（見本院97年
    5 月15日審判筆錄第4 、5 、7 頁）。再者，證人乙○○於
    案發當日因急診求治，經醫師診斷後認其受有頭部外傷併鼻
    子挫傷、嘴唇擦傷、左手大拇指挫傷之傷害，有新泰綜合醫
    院於96年11月26日出具之乙○○之診斷證明書附卷可稽（告
    訴人因被毆傷而尋求醫師之治療，對醫師而言，仍屬其醫療
    業務行為之一部分，仍應依醫師法第12條之規定製作病歷，
    則該病歷仍屬業務上所製作之紀錄文書，與通常之醫療行為
    所製作之病歷無殊，自屬刑事訴訟法第159 條之4 第2 款所
    稱從事業務之人於業務上所須製作之紀錄文書，而診斷證明
    書係依病歷所轉錄之證明文書，自仍屬本條款之證明文書，
    而有證據能力，最高法院97年度臺上字第666 號判決可資參
    照）。況且依卷附之現場照片9 幀觀之（見97年度偵字第46
    34號偵查卷宗第16至18及28、29頁），告訴人所經營之雜貨
    店內之桌、椅確遭人掀翻損壞，並有大理石板破碎在地，顯
    然可見，甚至細究卷附之雜貨店外監視錄影翻拍照片所示（
    見97年度偵字第4634號偵查卷宗第19頁），確有四人聚集店
    門口，其中有人仍騎乘於機車之上，亦與證人乙○○指證之
    上開情節相符。總此各節，被告於告訴人吳建彰所指訴之犯
    罪中參與之情節，要屬彰彰明甚，實已難辭傷害、毀損等罪
    責。
  (二)被告固另以伊於公訴人所指案發時日，並未前往案發現場，
    亦不認識所謂的三名男子，乙○○是因其他緣故才對其提告
    云云置辯。但經本院依被告之聲請傳喚證人丁○○、戊○○
    及甲○○調查，其中證人丁○○結證稱：96年11月25日被告
    雖有在伊經營的卡拉OK店唱歌，但伊不知道被告有帶「阿弟
    仔」找乙○○的事，當天人比較多，伊沒注意被告有無中途
    離開後再返回店內，伊只知道被告是跟戊○○一起來，其他
    不知道等語（見本院97年5 月15日審判筆錄第8 、9 頁）。
    證人戊○○亦證稱：96年11月25日被告有打電話約伊一起到
    丁○○的卡拉OK店唱歌，大概10時許的時候伊有離開約十分
    鐘，去買東西給小孩吃，伊回到卡拉OK店的時候，被告還在
    ，後來在11時許快12時的時候，再由伊載被告回家的，伊在
    卡拉OK店內的時候，被告都沒有離開，但伊中途離開的時候
    就不知道了；伊不知道被告有無跟三個男子去乙○○的店，
    但是在唱歌的時候，那三個男子的其中一人有找伊一起合唱
    ，那三個男子有一起在唱歌等語（見本院97年5 月15日審判
    筆錄第9 至11頁）。另證人甲○○則證稱：96年11月25日伊
    是在臺北縣土城市的住家，沒跟被告在一起，並未叫被告找
    人去打乙○○等語（見本院97年5 月15日審判筆錄第12、13
    頁）。綜此三名證人所述，均無從為被告於案發當時之不在
    場證明，自不足據此逕為有利被告之事實認定。
  (三)此外，再細究被告於警詢時供稱：案發當時伊有在場，伊的
    朋友只是陪伊去，想進去跟乙○○理論，叫乙○○做人不要
    太惡霸；乙○○是個惡鄰居，常常擾亂整棟社區的居民，伊
    等只是想要給他一個小小的教訓；伊的朋友也是當天唱歌認
    識的朋友，名字資料伊也不知道，當天該人都稱呼伊「姐仔
    （臺語）」，伊就叫他「阿弟仔」；因為當天喝酒喝得很興
    奮，朋友們就想過去看看乙○○長什麼樣子，是否像伊所講
    的那樣無賴的男人等語（見97年度偵字第4634號偵查卷宗第
    4 、5 、7 、8 頁），並與上揭事證參互以觀，益徵被告傷
    害、毀損之主觀犯意與客觀犯行足俱，足認被告上開所辯各
    節，顯係圖卸飾詞，殊無可採，罪證明確，犯行洵堪認定。
二、核被告所為，係犯刑法第277 條第1 項傷害罪及第354 條毀
    損罪。被告與其所暱稱為「阿弟仔」之三名不詳姓名年籍成
    年男子就前述傷害、毀損犯行，均具有犯意聯絡及行為分擔
    ，為共同正犯。又其所犯上開兩罪間，犯意各別，行為互殊
    ，罪名有異，應予分論併罰。爰審酌被告遇事不思理性處理
    ，仗勢人多，遽以暴力相加，致被害人傷勢不輕、財物損害
    非微，迄未能與被害人達成和解以取得諒解，兼衡其於犯罪
    後之態度等一切情狀，分別量處如主文所示之刑，並諭知易
    科罰金之折算標準，併定其應執行之刑，以資懲儆。
據上論斷，應依刑事訴訟法第299 條第1 項前段，刑法第28條、
第277 條第1 項、第354 條、第41條第1 項前段、第51條第5 款
，刑法施行法第1 條之1 ，判決如主文
本案經檢察官劉仕國到庭執行職務
中    華    民    國    97    年    6     月    5     日
                  刑事第一庭    法  官  張江澤
以上正本證明與原本無異。
如不服本判決，應於送達後10日內，向本院提出上訴狀。
                                書記官  林怡秀
中    華    民    國    97    年    6     月    5     日
附錄本案論罪科刑法條全文：
刑法第277條
傷害人之身體或健康者，處三年以下有期徒刑、拘役或一千元以
下罰金。
犯前項之罪因而致人於死者，處無期徒刑或七年以上有期徒刑；
致重傷者，處三年以上十年以下有期徒刑。
刑法第354條：
毀棄、損壞前二條以外之他人之物，或致令不堪用，足以生損害
於公眾或他人者，處二年以下有期徒刑、拘役或五百元以下罰金
。


司法院資訊處製作；財團法人民間司法改革基金會備份。
